【裁判字號】    97,易,2392
【裁判日期】    971128
【裁判案由】    詐欺等
【裁判全文】
臺灣板橋地方法院刑事判決              97年度易字第2392號
公  訴  人  臺灣板橋地方法院檢察署檢察官
被      告  丙○○
                    （
上列被告因詐欺等案件，經檢察官提起公訴（97年度偵字第1280
9 號），本院判決如下：
    主  文
丙○○犯詐欺取財罪，處有期徒刑柒月，減為有期徒刑月又壹
拾伍日；又犯詐欺取財罪，處有期徒刑肆月；又犯詐欺取財罪，
處有期徒刑拾月；又公然冒用公務員服飾、徽章，處罰金新臺幣
伍仟元，如易服勞役，以新臺幣壹仟元折算壹日，扣案之如附表
三所示之物，均沒收之。前開宣告有期徒刑部分，應執行有期徒
刑壹年月。
    事  實
一、丙○○於民國95年4 月30日，在電腦網路聊天室與林清江結
    識後，竟基於詐欺取財之接續犯意，隱藏其真實姓名身分而
    以別名「簡韻軒」與林清江假意交往，並以一人分飾二角之
    方式，藉「簡韻軒」之友人「逸萱」名義向林清江訛稱「簡
    韻軒」身世可憐，要求林清江相信並幫助照顧「簡韻軒」云
    云，而於95年5 月9 日起至96年2 月16日止，接續向林清江
    詐稱如附表一所示之事由，及謊稱其取得祖母死亡理賠保險
    金後，即會歸還借款云云，致使林清江陷於錯誤，因而先後
    出借共新臺幣（下同）1,209,170 元（起訴書誤載為1,209,
    200 元）予丙○○，迨丙○○詐得前開款項後，即避不見面
    遲未還款，林清江始知受騙。
二、丙○○於96年5 月20日隱藏其真實姓名身分，而以別名「簡
    韻軒」結識戊○○後，因見戊○○有意追求認有機可乘，遂
    另基於詐欺取財之接續犯意，向戊○○訛稱其有雙胞胎姊姊
    「簡育軒」任職警官，且係臺北縣政府警察局淡水分局中山
    路派出所所長陳建仲之未婚妻云云（起訴書誤載丙○○曾擅
    自更改MSN 對話紀錄展示予戊○○觀看部分），而以一人分
    飾二角之方式，分別以「簡韻軒」、「簡育軒」之名義，於
    96年7 月20日起至96年9 月11日止，接續向戊○○詐稱「簡
    韻軒」皮包遺失，且存摺、印章都在「簡育軒」處，必須等
    「簡育軒」自山上辦案或受訓回來才能辦理遺失補發，且有
    如附表二所示之急需用錢事由，待補發存摺後即會歸還款項
    云云，致使戊○○陷於錯誤，因而先後出借共133,350 元予
    丙○○，迨丙○○詐得前開款項後，即避不見面遲未還款，
    戊○○始知受騙。
三、丙○○於96年10月9 日結識協崴營造有限公司（下稱協崴公
    司）經理兼股東甲○○後，竟另基於詐欺取財之接續犯意，
    向甲○○佯稱其係高階警官，僅機動性執行臥底等各項勤務
    ，且具有商學學經歷，可於白天擔任會計，協助處理協崴公
    司財務云云，並帶同甲○○前往臺北市政府警察局刑事警察
    大隊、臺北縣政府警察局土城分局廣福派出所等處，致甲○○信以為真，於96年12月5 日起僱用丙○○擔任協崴公司會
    計人員，並將協崴公司負責人己○○所交付之該公司永豐銀
    行華江分行帳號00000000000000號帳戶（下稱本案永豐銀行
    華江分行帳戶）存摺1 本、協崴公司印章1 枚、己○○印章
    1 枚等物轉交予丙○○保管使用，丙○○遂接續向甲○○謊
    稱有人願意協助甲○○處理協崴公司債務及支援擴大營運資
    金，要求甲○○先尋找資金匯入前開公司帳戶，由丙○○領
    出後，再以他人名義分批匯入該公司帳戶，俾作為協崴公司
    現有資金往來之財力證明云云，致使甲○○陷於錯誤，因而
    於96年12月27日以個人名義向陳怡汝（即甲○○之姊）借款
    10萬元匯至前開公司帳戶內；再於96年12月28日以個人名義
    向健盟水電工程股份有限公司負責人王君南借款200 萬元匯
    至前開公司帳戶內，然丙○○於匯款當日以前開帳戶存摺、
    印章將各該款項領出而詐得共210 萬元（起訴書漏載10萬元
    部分）後，即避不見面，亦未依約將前開款項再匯入前開公
    司帳戶內，甲○○始知受騙，旋於97年1 月3 日前往臺北市
    政府警察局刑事警察大隊報案追查。
四、丙○○另因欲便於向其居住處（即臺北縣板橋市○○路○ 段
    1 號9 樓之15）所在站前凱悅大樓之管理委員會主委彭正良
    調閱該大樓監視器畫面錄影帶，明知其並未具有警察身分，
    竟仍基於冒用公務員服飾、徽章之犯意，於97年4 月14日，
    穿著佩有警察職階徽章（即二線二星）之全套警察制服搭乘
    電梯公然進出前開大樓，而以此方式冒用公務員服飾、徽章
    ，足以使人誤認其具有公務員身分。
五、嗣因戊○○之同事告知陳建仲有人假藉陳建仲未婚妻名義對
    外詐騙之情，且協崴公司職員乙○○至臺北縣政府警察局淡
    水分局中山路派出所查證丙○○身分，陳建仲警覺有異遂聲
    請本院核發搜索票，而於97年4 月16日14時40分許，至丙○○上址居住處搜索查獲，並當場扣得本案永豐銀行華江分行
    帳戶存摺1 本、協崴公司印章1 枚、己○○印章1 枚（前開
    物品均業經己○○領回）及丙○○所有供或預供其公然冒用
    公務員服飾、徽章所用之如附表三所示之物，始循線查悉上
    情。
六、案經林清江、戊○○、甲○○訴由臺北縣政府警察局淡水分
    局報請臺灣板橋地方法院檢察署檢察官偵查後提起公訴。
    理  由
一、本案以下認定事實所引用之證據，檢察官及被告丙○○均未
    就證據能力表示異議，而各該證據依刑事訴訟法規定，經核
    亦皆無不具證據能力之情事，故本院認均得作為認定被告有
    罪之依據，合先敘明。
二、上揭事實欄一、二、四所載之犯罪事實，業經被告丙○○於
    本院準備程序中及審理時均坦承不諱，核與證人即告訴人林
    清江、戊○○於警詢及檢察官訊問時；證人陳建仲、彭正良
    於檢察官訊問時所為之證詞皆相合，並有如附表三所示之物
    扣案，及郵政國內匯款執據影本5 紙（林清江轉帳部分）、
    郵政自動櫃員機交易明細表影本8 紙（林清江轉帳部分）、
    戊○○所開立之斗六西平路郵局帳號00000000000000號帳戶
    存摺影本1 份、郵政自動櫃員機交易明細表影本3 張（戊○○轉帳部分）、中華電信股份有限公司繳費通知影本2 紙、
    被告與戊○○相互聯絡之簡訊內容紀錄1 份、臺灣郵政股份
    有限公司板橋郵局97年5 月14日板營字第0970200928號函文
    1 份（含板橋八甲郵局帳號00000000000000號帳戶開戶資料
    及歷史交易清單）、彰化銀行土城分行97年5 月16日彰土城
    字第0970572 號函文1 份（含該行帳號00000000000000號帳
    戶開戶資料）、中華郵政股份有限公司卓蘭郵局97年5 月8
    日書函1 份（含劉雲沛所開立之苗栗卓蘭郵局帳號00000000
    000000號帳戶開戶資料及歷史交易清單）、查獲現場照片20
    張、監視器錄影畫面翻拍照片8 張等件附卷可稽，足以佐證
    被告此部分自白與事實相符，堪以採信。
三、訊據被告丙○○就上揭事實欄三、所載之犯罪事實，固坦承
    伊於96年10月9 日結識告訴人甲○○，於96年12月5 日起任
    職協崴公司會計人員，並先後於96年12月27日、同年月28日
    持甲○○轉交伊保管使用之存摺、印章，自本案永豐銀行華
    江分行帳戶內提領10萬元、200 萬元等情不諱，惟仍矢口否
    認此部分有何詐欺取財犯行，辯稱：伊沒有向甲○○佯稱為
    高階警官，所提領之10萬元已交給甲○○，另200 萬元是領
    錢當天先在協崴公司給乙○○8 萬元，作為乙○○的薪水及
    工地代墊款項後，再將剩下192 萬元拿到公司地下室交給甲○○，當時協崴公司帳戶如果有錢的話，甲○○就會叫伊馬
    上將錢領出來給他，因為有很多業者有來協崴公司催討款項
    ，可能是他怕會被其他人扣住公司帳戶裡的錢，但伊拿錢給
    甲○○、乙○○的時候，沒有其他人在場，也沒有簽收的單
    據云云，經查：
（一）此部分犯罪事實，業據證人即告訴人甲○○於警詢、檢察
      官訊問及本院審理時，均已證述綦詳，核與證人乙○○於
      於本院審理時，具結證稱：96年12月甲○○找我到協崴公
      司任職，他介紹被告是縣警局的警官，有商學方面的學位
      ，在警官工作之餘到公司作會計幫忙，被告有幾次跟我說
      她要回臺北縣刑警大隊上班，有1 次經過臺北市刑大的時
      候，她也跟我說她之前有在那邊上班過。我有聽甲○○說
      公司要擴大營業，有幕後金主要支援，但並沒有自被告那
      裡收到8 萬元，我是要到97年1 月才領薪水，且被告領完
      錢回到協崴公司時，甲○○也沒有在公司地下室等語相符
      ，而被告於警詢時，已供稱：沒有從協崴公司拿過薪水等
      語，嗣其於檢察官訊問時，同自承：乙○○係96年12月10
      日才到公司上班之情，是乙○○既尚未在協崴公司任職滿
      1 個月，被告本身亦尚未獲發薪水，其顯無理由於12月份
      結束前即預先支付薪水予乙○○，且被告既擔任公司會計
      一職，若欲以現金直接發放薪水予乙○○，如未請乙○○
      一併簽收確認相關金額、明細，將來如何能核算製發扣繳
      憑證等資料，顯與常情不符，足見被告所辯已無可採。又
      依據卷內本案永豐銀行華江分行帳戶存摺存款往來明細表
      、甲○○及陳怡汝之戶籍資料查詢結果等證據資料顯示，
      於96年12月27日係以陳怡汝名義匯款10萬元入協崴公司帳
      戶內，則甲○○與陳怡汝既具有親姊弟關係，倘被告所言
      為真，甲○○有何理由甘冒被協崴公司債權人查封款項之
      風險，仍請陳怡汝匯款至協崴公司帳戶內，而非指示陳怡
      汝直接交付現金或轉帳匯款至甲○○個人帳戶內？由此益
      徵被告辯解實難以採信。
（二）證人即臺北市政府警察局刑事警察大隊警員謝明達於本院
      審理時，證稱：當初甲○○來報案是說被告假冒警察身分
      ，並進出刑事局及派出所，自稱係臺北縣警察局勤務組的
      二線三星警官，後續我就聲請通訊監察及搜索，但都被法
      院駁回，偵辦到一半，淡水派出所的主管就去查獲本案等
      語明確，並有96年1 月3 日甲○○警詢筆錄在卷可憑，足
      見甲○○發覺遭被告詐騙共210 萬元款項後，旋即前往臺
      北市政府警察局刑事警察大隊報案製作筆錄，就此參諸卷
      內本案永豐銀行華江分行帳戶存摺存款往來明細表記載，
      可知被告於96年12月5 日任職協崴公司會計後，該公司帳
      戶於本案案發前即曾有多次轉帳或提領現金之情，若甲○○有意憑空誣陷被告入罪，何須迨97年1 月3 日始報警處
      理？再倘被告確有依指示將96年12月27日、同年月28日所
      領得之款項全數交予甲○○、乙○○，且仍繼續在協崴公
      司正常任職中，並無避不見面之情，則警員有何必要大費
      周章追查被告下落？而被告又有何理由持續保有協崴公司
      帳戶存摺、印章遲未交接、歸還予甲○○，直至97年4 月
      16日為警查獲被告時，始當場扣得前開物品？另證人丁○○於本院審理時，亦具結證稱：甲○○介紹我認識被告的
      時候，說被告是警官，後來被告有要跟我投保，我跟她說
      妳是警務外勤人員，屬於高危險群，公司不受理她的意外
      險；甲○○跟我說被被告盜領款項，但她都沒有跟我解釋
      ，我問她要怎麼辦，她說頂多被關，她也沒有跟我說已經
      把錢交給甲○○等語，足見被告原確係假借高階警官名義
      取信接近甲○○無訛，倘被告無詐騙甲○○金錢之意，其
      有何必要謊稱具有警察不實身分？又被告既明知甲○○已
      向丁○○追查款項下落，若其確有於提領當日將款項交予
      甲○○，何以未出面反駁不實指控？凡此均堪以認定被告
      空言辯稱已交付款項云云，顯皆係畏罪卸責之詞，要無可
      採。
（三）此外，尚有證人即協崴公司負責人己○○於警詢、檢察官
      訊問時之證詞及贓物認領保管單1 紙在卷可資佐證。本案
      事證均已明確，被告犯行皆洵堪認定，自應依法論科。
四、核被告丙○○就前揭事實欄一、二、三所為，均係犯刑法第
    339 條第1 項之詐欺取財罪；其就前揭事實欄四所為，則係
    犯刑法第159 條之公然冒用公務員服飾、徽章罪。被告就前
    揭事實欄一、二、三所為之詐欺取財犯行，各係侵害告訴人
    林清江、戊○○、甲○○相同之財產法益，且單獨就告訴人
    等所為之詐騙手法相似，復於密接時間內反覆為之，足認被
    告各係基於同一詐欺取財犯意所為，皆屬接續犯，均應僅論
    以一罪，其中公訴意旨雖未論及被告於96年12月27日向告訴
    人甲○○詐得10萬元之部分，然此部分與起訴書所載犯罪事
    實既有前述應僅論以一罪之關係，而為起訴效力所及，本院
    自得併予審究。又被告係於不同時期分別結識告訴人林清江
    、戊○○、甲○○後，始先後起意行騙侵害不同之財產法益
    ，再其所為詐欺取財與公然冒用公務員服飾、徽章犯行間，
    亦行為互殊、犯意各別，自應就其所犯詐欺取財罪三罪及公
    然冒用公務員服飾、徽章一罪分別予以分論併罰。爰審酌被
    告前尚無因刑事案件經法院判處罪刑之前科紀錄，有臺灣高
    等法院被告前案紀錄表1 份在卷可參，兼衡其各次犯罪動機
    、手段、所造成侵害法益程度、被告與告訴人林清江、戊○○、甲○○等人間之關係，及其犯後僅否認詐騙告訴人甲○○部分，而坦認其餘犯行等一切情狀，分別量處如主文所示
    之宣告刑，且因本案被告詐騙告訴人林清江部分之犯罪時間
    係在96年4 月24日以前，並符合中華民國96年罪犯減刑條例
    規定之減刑要件，故應就該部分宣告刑減其刑期二分之一；
    另就所宣告罰金刑部分，則併諭知如易服勞役之折算標準，
    並就宣告有期徒刑部份（含前開經減刑後之刑期），定其應
    執行之刑，以資懲儆。
五、末查，扣案如附表三所示之物品，均係屬被告所有供或預供
    其為前揭公然冒用公務員服飾、徽章犯行所用之物，業據被
    告於本院審理時陳明在卷，爰依刑法第38條第1 項第2 款規
    定，皆諭知沒收之；至其餘為警扣案之金融卡3 張、隨身碟
    1 個、電腦主機1 台、筆記本1 本等物，雖經被告供稱均係
    其所有之物無訛，然遍查卷內證據資料，前開物品皆尚難認
    與被告所為前揭各次犯行有何直接關連，復非屬違禁物或本
    院應義務沒收之物，故爰均不予宣告沒收，附此敘明。
據上論斷，應依刑事訴訟法第299 條第1 項前段，刑法第159 條
、第339 條第1 項、第42條第3 項、第38條第1 項第2 款、第51
條第5 款，刑法施行法第1 條之1 ，中華民國96年罪犯減刑條例
第2 條第1 項第3 款、第7 條、第11條，判決如主文。
本案經檢察官陳豐年到庭執行職務。
中    華    民    國    97    年    11    月    28    日
                刑事第十九庭  審判長法  官  曾 正 耀
                                    法  官  林 鈺 琅
                                    法  官  張 兆 光
上列正本證明與原本無異。
如不服本判決，應於判決送達後10日內敘明上訴理由，向本院提
出上訴狀 (應附繕本) ，上訴於臺灣高等法院。其未敘述上訴理
由者，應於上訴期間屆滿後20日內向本院補提理由書「切勿逕送
上級法院」。
                                    書記官  曹 秋 冬
中    華    民    國    97    年    11    月    28    日
附錄本案論罪科刑法條：
刑法第339條第1 項
意圖為自己或第三人不法之所有，以詐術使人將本人或第三人之
物交付者，處5 年以下有期徒刑、拘役或科或併科1 千元以下罰
金。
刑法第159 條
公然冒用公務員服飾、徽章或官銜者，處5 百元以下罰金。
附表一（即告訴人林清江遭被告丙○○詐騙部分）：
┌──┬─────────┬─────────┬────────────────┐
│編號│時間              │詐騙需用錢事由    │告訴人林清江所交付之金額        │
├──┼─────────┼─────────┼────────────────┤
│一  │95年5 月9 日      │需修祖墳費用      │轉帳匯款3 萬元至被告所開立之板橋│
│    │                  │                  │八甲郵局帳號00000000000000號帳戶│
│    │                  │                  │（下稱本案板橋八甲郵局帳戶）    │
├──┼─────────┼─────────┼────────────────┤
│二  │95年5 月10日（起訴│需修祖墳費用      │轉帳匯款3 萬元至本案板橋八甲郵局│
│    │書漏載此日期）    │                  │帳戶                            │
├──┼─────────┼─────────┼────────────────┤
│三  │95年5 月15日      │需修祖墳費用      │轉帳匯款30萬元至本案板橋八甲郵局│
│    │                  │                  │帳戶                            │
├──┼─────────┼─────────┼────────────────┤
│四  │95年6 月5 日      │需讀書費用        │轉帳匯款20萬元至本案板橋八甲郵局│
│    │                  │                  │帳戶                            │
├──┼─────────┼─────────┼────────────────┤
│五  │95年6 月8 日（起訴│需出差費用        │轉帳匯款5 千元至本案板橋八甲郵局│
│    │書誤載為6 月9 日）│                  │帳戶                            │
├──┼─────────┼─────────┼────────────────┤
│六  │95年間某日        │需繳交信用貸款手續│轉帳匯款2 萬元至本案板橋八甲郵局│
│    │                  │費                │帳戶                            │
├──┼─────────┼─────────┼────────────────┤
│七  │95年7 月5 日      │祖母過世需治喪費用│轉帳匯款1 萬元至本案板橋八甲郵局│
│    │                  │                  │帳戶                            │
├──┼─────────┼─────────┼────────────────┤
│八  │95年7 月11日      │祖母過世需治喪費用│轉帳匯款3 萬元至本案板橋八甲郵局│
│    │                  │                  │帳戶                            │
├──┼─────────┼─────────┼────────────────┤
│九  │95年7 月14日      │祖母過世需治喪費用│轉帳匯款3 萬元至本案板橋八甲郵局│
│    │                  │                  │帳戶                            │
├──┼─────────┼─────────┼────────────────┤
│十  │95年7 月20日      │祖母過世需治喪費用│轉帳匯款20萬元至本案板橋八甲郵局│
│    │                  │                  │帳戶                            │
├──┼─────────┼─────────┼────────────────┤
│十一│95年7 月24日      │祖母過世需治喪費用│轉帳匯款15萬元至本案板橋八甲郵局│
│    │                  │                  │帳戶                            │
├──┼─────────┼─────────┼────────────────┤
│十二│95年8 月9 日      │祖母過世需治喪費用│轉帳匯款59,970元至本案板橋八甲郵│
│    │                  │                  │局帳戶                          │
├──┼─────────┼─────────┼────────────────┤
│十三│95年9 月27日      │祖母過世需治喪費用│轉帳匯款10萬元至本案板橋八甲郵局│
│    │                  │                  │帳戶                            │
├──┼─────────┼─────────┼────────────────┤
│十四│95年10月9 日      │需生活費用        │轉帳匯款1 萬元至本案板橋八甲郵局│
│    │                  │                  │帳戶                            │
├──┼─────────┼─────────┼────────────────┤
│十五│95年間某日        │需繳付交通違規費用│交付1,200元                     │
├──┼─────────┼─────────┼────────────────┤
│十六│95年12月21日      │需生活費用        │轉帳匯款5 千元至本案板橋八甲郵局│
│    │                  │                  │帳戶                            │
├──┼─────────┼─────────┼────────────────┤
│十七│95年12月22日      │需生活費用        │轉帳匯款5 千元至本案板橋八甲郵局│
│    │                  │                  │帳戶                            │
├──┼─────────┼─────────┼────────────────┤
│十八│95年12月31日      │需生活費用        │轉帳匯款4 千元至本案板橋八甲郵局│
│    │                  │                  │帳戶                            │
├──┼─────────┼─────────┼────────────────┤
│十九│96年1 月16日      │需生活費用        │轉帳匯款3 千元至本案板橋八甲郵局│
│    │                  │                  │帳戶                            │
├──┼─────────┼─────────┼────────────────┤
│二十│96年1 月19日（起訴│需生活費用        │轉帳匯款3 千元至本案板橋八甲郵局│
│    │書誤載為1 月17日）│                  │帳戶                            │
│    │                  │                  │                                │
├──┼─────────┼─────────┼────────────────┤
│二一│96年1 月25日      │需生活費用        │轉帳匯款3 千元至本案板橋八甲郵局│
│    │                  │                  │帳戶                            │
├──┼─────────┼─────────┼────────────────┤
│二二│96年2 月16日      │需生活費用        │轉帳匯款1 萬元至本案板橋八甲郵局│
│    │                  │                  │帳戶                            │
└──┴─────────┴─────────┴────────────────┘
附表二（即告訴人戊○○遭被告丙○○詐騙部分）：
┌──┬─────────┬─────────┬────────────────┐
│編號│時間              │詐騙需用錢事由    │告訴人戊○○所交付之金額        │
├──┼─────────┼─────────┼────────────────┤
│一  │96年7 月20日      │「簡育軒」需要包紅│在臺北市某處交付3 萬元          │
│    │                  │白包              │                                │
├──┼─────────┼─────────┼────────────────┤
│二  │96年7 月30日      │「簡育軒」需要借錢│在苗栗縣卓蘭鎮某處交付1 萬元    │
│    │                  │給大姊            │                                │
├──┼─────────┼─────────┼────────────────┤
│三  │96年8 月6 日      │「簡韻軒」需繳交補│轉帳3 萬元至被告所開立之彰化銀行│
│    │                  │習費用            │土城分行帳號00000000000000號帳戶│
│    │                  │                  │內                              │
├──┼─────────┼─────────┼────────────────┤
│四  │96年8 月15日      │「簡韻軒」需繳交保│轉帳3 萬元至本案板橋八甲郵局帳戶│
│    │                  │險費用            │內                              │
├──┼─────────┼─────────┼────────────────┤
│五  │96年8 月16日      │「簡韻軒」需繳交保│轉帳1 萬元至本案板橋八甲郵局帳戶│
│    │                  │險費用            │內                              │
├──┼─────────┼─────────┼────────────────┤
│六  │96年9 月11日（起訴│「簡韻軒」需生活費│轉帳1 萬6 千元至不知情劉雲沛所開│
│    │書誤載為9月1日）  │用                │立之苗栗卓蘭郵局帳號000000000000│
│    │                  │                  │21號帳戶內                      │
├──┼─────────┼─────────┼────────────────┤
│七  │96年7 、8 月間某日│「簡韻軒」需繳交行│交付4,492元                     │
│    │                  │動電話門號00000000│                                │
│    │                  │85號96年7 月份電信│                                │
│    │                  │費用（繳費期限為96│                                │
│    │                  │年7月25日）       │                                │
├──┼─────────┼─────────┼────────────────┤
│八  │96年8 、9 月間某日│「簡韻軒」需繳交行│交付2,858元                     │
│    │                  │動電話門號00000000│                                │
│    │                  │85號96年8 月份電信│                                │
│    │                  │費用（繳費期限為96│                                │
│    │                  │年8月27日）       │                                │
└──┴─────────┴─────────┴────────────────┘
附表三：
┌──┬────────────┬───┐
│編號│扣案物品名稱            │數量  │
├──┼────────────┼───┤
│一  │警察制服冬季夾克        │壹件  │
├──┼────────────┼───┤
│二  │警察制服冬季長袖襯衫    │壹件  │
├──┼────────────┼───┤
│三  │警察制服夏季短袖襯衫    │壹件  │
├──┼────────────┼───┤
│四  │警察制服長褲            │壹件  │
├──┼────────────┼───┤
│五  │警用手銬                │壹副  │
├──┼────────────┼───┤
│六  │電擊棒                  │壹支  │
├──┼────────────┼───┤
│七  │警棍                    │壹支  │
├──┼────────────┼───┤
│八  │警察臂章                │捌個  │
├──┼────────────┼───┤
│九  │警察職階徽章            │壹個  │
└──┴────────────┴───┘


司法院資訊處製作；財團法人民間司法改革基金會備份。
